【裁判字號】    99,訴,362
【裁判日期】    991130
【裁判案由】    毒品危害防制條例
【裁判全文】
臺灣宜蘭地方法院刑事判決               99年度訴字第362號
公  訴  人  臺灣宜蘭地方法院檢察署檢察官
被      告  邱信富
上列被告因違反毒品危害防制條例案件，經檢察官提起公訴（99
年度毒偵字第545號、第627號），本院合議庭裁定適用簡式審判
程序，爰不經通常程序判決如下：
    主  文
邱信富施用第一級毒品，累犯，處有期徒刑柒月。又施用第一級
毒品，累犯，處有期徒刑柒月。又施用第二級毒品，累犯，處有
期徒刑參月。應執行有期徒刑壹年貳月。
    犯 罪 事 實
一、邱信富前因施用毒品案件，經臺灣屏東地方法院以89年度毒
    聲字第2048號裁定送觀察勒戒，因認無繼續施用毒品傾向，
    經臺灣屏東地方法院檢察署檢察官於民國89年9月2日以89年
    度毒偵字第1855號為不起訴處分確定。又因施用毒品案件，
    經臺灣桃園地方法院以95年度毒聲字第1787號裁定送觀察勒
    戒，因認有繼續施用毒品之傾向，經裁定令入戒治處所施以
    強制戒治，經臺灣桃園地方法院檢察署檢察官於97年9月15
    日以97年度戒毒偵字第357號為不起訴處分確定。復因施用
    毒品案件，經本院以98年度訴字第70號判決判處有期徒刑6
    月，於98年10月21日入監執行，並於99年1月20日縮刑期滿
    執行完畢。詎仍不知悔改，竟基於施用第一級毒品海洛因之
    犯意，於99年5月19日上午10時許，在其位於宜蘭縣羅東鎮
    ○○路16巷11號2樓之住處，施用第一級毒品海洛因1次。又
    分別基於施用第一級毒品海洛因及第二級毒品甲基安非他命
    之犯意，先於99年7月5日上午10時許，在同上開住處，施用
    第一級毒品海洛因1次，又於同日晚間某時，在其友人位於
    宜蘭縣羅東鎮○○路之住處，施用第二級毒品甲基安非他命
    1次。嗣分別於99年5月19日、99年7月6日經警採尿送驗後因
    而查知上情。
二、案經宜蘭縣政府警察局羅東分局報請臺灣宜蘭地方法院檢察
    署檢察官偵查起訴。
    理  由
一、上開犯罪事實，業據被告於本院審理時坦承不諱，且被告於
    99年5月19日、99年7月6日採尿送驗結果，確均分呈嗎啡、
    安非他命類陽性反應，此分別有慈濟大學濫用藥物檢驗中心
    檢驗總表、尿液檢體採集送驗紀錄表在卷可稽，核均與被告
    前開任意性自白之事實相符，自堪信為真實。查被告前因施
    用毒品案件，經臺灣屏東地方法院以89年度毒聲字第2048號
    裁定送觀察勒戒，因認無繼續施用毒品傾向，經臺灣屏東地
    方法院檢察署檢察官於89年9月2日以89年度毒偵字第1855號
    為不起訴處分確定。又因施用毒品案件，經臺灣桃園地方法
    院以95年度毒聲字第1787號裁定送觀察勒戒，因認有繼續施
    用毒品之傾向，經裁定令入戒治處所施以強制戒治，經臺灣
    桃園地方法院檢察署檢察官於97年9月15日以97年度戒毒偵
    字第357號為不起訴處分確定。復因施用毒品案件，經本院
    以98年度訴字第70號判決判處有期徒刑6月，於98年10月21
    日入監執行，並於99年1月20日縮刑期滿執行完畢，有臺灣
    高等法院被告前案紀錄表在卷可按，本件事證明確，被告犯
    行堪以認定，應依法論科。
二、核被告所為，分別係犯毒品危害防制條例第10條第1項之施
    用第一級毒品罪及同條例第10條第2項之施用第二級毒品罪
    。其施用第一級毒品海洛因及施用第二級毒品甲基安非他命
    前持有第一級毒品海洛因及第二級毒品甲基安非他命之低度
    行為，分別為其施用毒品之高度行為所吸收，均不另論罪。
    被告所犯上開3罪，犯意各別，行為互殊，應分論併罰。查
    被告前因施用毒品案件，經本院以98年度訴字第70號判決判
    處有期徒刑6月，於98年10月21日入監執行，並於99年1月20
    日縮刑期滿執行完畢。查被告前因施用毒品案件，經本院以
    97年度訴字第482號判決判處有期徒刑1年2月確定，於97年1
    2月22日入監執行，並於99年2月1日縮刑期滿執行完畢，有
    卷附臺灣高等法院被告前案紀錄表可按，其受有期徒刑之執
    行完畢後，5年內故意再犯本件有期徒刑以上之罪，均為累
    犯，均應依法加重其刑。爰審酌被告施用毒品之行為對於自
    己及社會所造成之危害程度非輕，且經觀察勒戒、強制戒治
    後，仍難抑毒癮，再度施用毒品，惟念其犯後坦承犯行，態
    度尚稱良好等一切情狀，分別量處如主文所示之刑，並定其
    應執行之刑。
據上論斷，應依刑事訴訟法第273條之1、第299條第1項前段，毒
品危害防制條例第10條第1項、第2項，刑法第11條前段、第47條
第1項、第51條第5款，判決如主文。
本案經檢察官劉惟宗到庭執行職務
中    華    民    國    99    年    11    月    30    日
                  刑事第三庭法  官  鄭貽馨
以上正本證明與原本無異。
如不服本判決應於收受送達後十日內向本院提出上訴書狀，並應
敘述具體理由；其未敘述上述理由者，應於上訴期間屆滿後二十
日內向本院補提理由書(均須按他造當事人之人數附繕本)「切勿
逕送上級法院」。
                            書記官  高雪琴
中    華    民    國    99    年    11    月    30    日
附錄本案論罪科刑法條全文：
毒品危害防制條例第10條
施用第一級毒品者，處6月以上5年以下有期徒刑。
施用第二級毒品者，處3年以下有期徒刑。

司法院資訊處製作；財團法人民間司法改革基金會備份。
